

SOBRE MÍ

Apasionada de la informática con experiencia en diseño de sistemas y desarrollo de software. Comprometida con la innovación, el trabajo en equipo y el impacto positivo de la tecnología en la sociedad. En constante aprendizaje y adaptada a entornos dinámicos.

CONTACTO

1

911-234-567



rosa.informatica@hotmail.co

HERRAMIENTAS

- Desarrollo de Sitios web
- Diseño de microcontroladores

IDIOMAS

- Español
- Inglés
- Latín



INGENIERA INFORMÁTICA

EXPERIENCIA

COLABORADORA EN PROYECTOS EDUCATIVOS DE TECNOLOGÍA

EduTech Academy

2020 - Presente

Diseñé materiales y recursos para fomentar el aprendizaje en informática, apoyando a estudiantes interesados en carreras tecnológicas.

SOPORTE TÉCNICO EN TI

Innovatech Systems

2018 - 2020

Resolví incidencias de hardware y software, mejorando la operatividad de sistemas para usuarios y empresas.

DESARROLLADORA DE SOFTWARE JUNIOR

TechSolutions

2015-2017

Participé en el diseño y desarrollo de aplicaciones web, optimizando funcionalidades y asegurando una experiencia de usuario eficiente.

FORMACIÓN

GRADO EN INGENIERÍA INFORMATICA

Universidad de Leon (ULE) 2009-2014